臺灣雲林地方法院刑事判決　　　　　　　　　　　　　九十三年度訴字第六五一號
　　公　訴　人　臺灣雲林地方法院檢察署檢察官
　　被　　　告　乙○○
右列被告因毒品危害防制條例案件，經檢察官提起公訴（九十三年度毒偵字第一○四
三號），被告於準備程序中就被訴事實為有罪之陳述，受命法官於聽取當事人之意見
後，本院合議庭裁定改由受命法官獨任以簡式審判程序審理，判決如左：
    主  文
乙○○連續施用第一級毒品，處有期徒刑柒月，扣案之注射針筒參支、葡萄糖壹包（
淨重零點肆零公克、空包裝重零點零公克，含包裝袋壹個）均沒收；又施用第二級
毒品，處有期徒刑參月。應執行有期徒刑玖月，扣案之注射針筒參支、葡萄糖壹包（
淨重零點肆零公克、空包裝重零點零公克，含包裝袋壹個）均沒收。
    事實及理由
壹、程序事項：
    被告乙○○所犯為死刑、無期徒刑、最輕本刑為三年以上有期徒刑之罪或高等法
    院管轄第一審案件以外之案件，而於本院準備程序進行中，被告就被訴事實為有
    罪之陳述，經法官告知簡式審判程序之旨，並聽取公訴人、被告之意見後，經本
    院合議庭裁定由受命法官獨任進行簡式審判程序，合先敘明。
貳、實體事項：
  一、構成犯罪事實：
      乙○○前曾因施用毒品案件，經觀察、勒戒後，認無繼續施用毒品之傾向，經
      臺灣雲林地方法院檢察署檢察官於九十二年九月十九日，以九十二年度毒偵字
      第八四八號為不起訴處分確定。詎仍不思悔改，於觀察、勒戒執行完畢釋放後
      五年內又基於施用第一級毒品之概括犯意，自九十三年六月中旬某日起至九十
      三年八月六日止，在其位於雲林縣土庫鎮○○里○○路十四之一號住處，以將
      毒品海洛因摻葡萄糖水置於注射針筒內，注射手臂血管之方式，連續施用第一
      級毒品海洛因多次；另又於觀察、勒戒執行完畢釋放後五年內，基於施用第二
      級毒品之犯意，於九十三年八月八日前四日內某時，在其上址住處，以將毒品
      安非他命置入玻璃吸食器內燒烤，吸食其煙氣之方式，施用第二級毒品安非他
      命一次。嗣於九十三年八月八日晚上九時二十分許，為警在上址住處當場查獲
      ，並扣得乙○○所有之注射針筒三支、摻海洛因用之葡萄糖一包（淨重一點四
      零公克）。經乙○○同意採集尿液送驗後，結果呈甲基安非他命及嗎啡陽性反
      應，始悉上情。
  二、認定犯罪事實所憑之證據及理由：
      (一)被告乙○○坦承右揭犯罪事實。
      (二)雲林縣警察局虎尾分局查獲毒品嫌犯尿液送檢真實姓名對照表、雲林縣衛生
        局煙毒尿液檢驗成績書、長榮大學毒物研究中心尿液檢驗報告各一份：證明
        被告於九十三年八月八日所採集之尿液送驗後，結果呈安非他命類及鴉片類
        陽性反應（見臺灣雲林地方法院檢察署九十三年度毒偵字第一○四三號卷第
        十八、十七、三十至三二頁）。
      (三)法務部調查局九十三年十月四日調科壹字第１６０００２３７７號鑑定通知
        書一份：證明扣案白粉一包確無法定毒品成分，淨重一點四零公克（見臺灣
        雲林地方法院檢察署九十三年度毒偵字第一○四三號卷第二九頁）。
      (四)臺灣雲林地方法院檢察署檢察官九十二年度毒偵字第八四八號不起訴處分書
        、刑案資料查註紀錄表、全國施用毒品案件記錄表各一份：證明被告前因施
        用毒品案件，經觀察、勒戒後，由檢察官為不起訴處分確定（見臺灣雲林地
        方法院檢察署九十三年度毒偵字第一○四三號卷第二二、五、十二頁）。
      (五)注射針筒三支、葡萄糖一包扣案。
      (六)綜上所述，足認被告自白與事實相符，應可採信，事證明確，被告犯行應堪
        認定。
  三、論罪科刑之理由：
      (一)查海洛因，係毒品危害防制條例第二條第二項第一款所定之第一級毒品；安
        非他命，係毒品危害防制條例第二條第二項第二款所定之第二級毒品。是核
        被告乙○○所為，係犯毒品危害防制條例第十條第一項之施用第一級毒品、
        同條例第十條第二項之施用第二級毒品罪。被告施用第一級及第二級毒品前
        後持有第一級及第二級毒品之低度行為應分別為施用第一級及第二級毒品之
        高度行為所吸收，均不另論罪。被告先後多次施用第一級毒品之犯行，時間
        緊接，犯罪構成要件相同，顯係基於概括犯意反覆為之，為連續犯，應依刑
        法第五十六條規定以一罪論，並加重其刑。被告所犯上開二罪罪名互異，犯
        意各別，應分論併罰。
      (二)爰審酌被告前經送觀察、勒戒後，獲不起訴處分確定，竟再犯本件之罪，顯
        無悔改之意，及其犯罪之目的單純、手段平和、所生危害非鉅、犯罪後坦承
        犯行態度尚佳，並考量施用毒品者均有相當程度之成癮性及心理依賴性，其
        犯罪心態與一般刑事犯罪之本質並不相同等一切情狀，分別量處如主文所示
        之刑。
      (三)扣案之注射針筒三支、葡萄糖一包（淨重一點四零公克、空包裝重零點三零
        公克）均係供被告施用第一級毒品所用之物，且屬被告所有，業據被告供承
        在卷，應依刑法第三十八條第一項第二款規定，宣告沒收。
  四、適用之法律：
      (一)刑事訴訟法第二百七十三條之一第一項、第二百九十九條第一項前段。
      (二)毒品危害防制條例第十條第一項、第二項、第二十三條第二項。
      (三)刑法第十一條前段、第五十六條、第五十一條第五款、第三十八條第一項第
        二款。
本案經檢察官甲○○到庭執行職務。
中      華      民      國      九十四      年    一    月    二十一    日
                                        臺灣雲林地方法院刑事第五庭
                                            法  官  廖  淑  華
右正本證明與原本無異。
如不服本判決，應於判決送達後十日內向本院提出上訴狀( 應附繕本 )。
                                            書記官  張  菀  純
中      華      民      國      九十四      年    一    月    二十一    日
附錄法條：
毒品危害防制條例第十條
施用第一級毒品者，處六月以上五年以下有期徒刑。
施用第二級毒品者，處三年以下有期徒刑。
